【裁判字號】    92,交抗,123
【裁判日期】    921022
【裁判案由】    聲明異議
【裁判全文】
臺灣高等法院高雄分院交通事件裁定                九十二年度交抗字第一二三號
    抗  告  人  甲○○
    即異議人
右抗告人因違反道路交通管理處罰條例聲明異議案件，不服臺灣高雄地方法院中華民
國九十二年八月二十五日所為裁定（九十二年度交聲字第三五五號），提起抗告，本
院裁定如左：
    主  文
抗告駁回。
    理  由
一、抗告意旨略以：臺灣高雄地方法院原裁定就使用測速器部分，採信證人陳宏銘之
    證言，顯不實在，蓋測速器是抗告人即異議人甲○○向朋友借，交付當時是整盒
    測速器交抗告人，事後抗告人才發現盒內無電線，因為沒有電線根本不能使用，
    抗告人就將測速器放在駕駛座下方，抗告人不懂交通規則將一千ＣＣ以下汽車行
    駛高速公路內側道，以致造成違規，此部分抗告人承認，但絕無使用測速器，警
    員係開完罰單後回頭要抗告人放下車窗，才看到駕駛座下方有測速器，並叫抗告
    人拿給他看，告知抗告人繳納罰鍰後，再持收據領回測速器，故測速器就由警員
    取走，原裁定聽信警員陳宏銘之證言，認定抗告人使用測速器與事實不符，爰為
    此提起抗告，請求撤銷原裁定云云。
二、按汽車行駛於高速公路或設站管制之道路，而不遵管制之規定者，處汽車駕駛人
    新臺幣三千元以上六千元以下罰鍰；汽車行駛於同向三車道路段，大型車與排氣
    量小於一千立方公分或行駛速率低於每小時八十公里之較慢速車輛，應行駛於外
    側車道，為超越同向之前車時得暫時利用中線車道超越前車，禁止行駛或變換車
    道行駛內側車道，道路交通管理處罰條例第三十三條第一項及高速公路交通管制
    規則第八條第一項第二款分別定有明文。又汽車駕駛人裝用測速雷達感應器者，
    處新臺幣一千二百元以上二千四百元以下罰鍰；其感應器沒入之，道路交通管理
    處罰條例第四十條第一項、第二項亦定有明文。
三、經查：
（一）抗告人確有行駛一千ＣＣ以下汽車於高速公路內側道之事實（異議人供承其汽
      車為賓士牌排氣量六百ＣＣ），已經其坦承在卷，並經證人即舉發異議人之員
      警陳宏銘於原審到庭證稱：「異議人所開車子屬於六百ＣＣ，不可以開在高速
      公路內側道，當日異議人卻開在內側道，我們就攔下開單。」等語，是抗告人
      確有行駛一千ＣＣ以下汽車於高速公路內側道之事實，應可認定。雖抗告人於
      原審辯稱伊不知此項規定云云，惟道路交通管理處罰條例所定之行政罰，係為
      確保全體用路人安全及維護交通秩序而設，抗告人既行駛汽車使用高速公路，
      本有義務瞭解及知悉有關高速公路相關管制規則，以確保其自身及全體用路人
      之行車安全，不得藉口伊不知情云云，即可要求免罰，況抗告人所駕駛車輛顯
      係排氣量低之小型車，而高速公路為確保行車安全，主管機關已多方宣導慢速
      車及大型車不得行駛內側道，目的即係因內側道為超車之用，須較高速度，以
      維持交通順暢，而抗告人所駕駛汽車屬於低排氣量，依常理判斷，亦應知悉避
      免行駛高速之內側道，以免妨礙交通順暢及交通安全，是抗告人前揭所辯，不
      足為採。
（二）抗告人雖否認有使用測速器之事實，惟當時舉發警員即證人陳宏銘已於原審審
      理中證述：「當時我看到異議人車子上方遮陽板裝有測速器，且燈光有亮，我
      就告知異議人不可裝測速器，異議人拿下測速器給我時機器還溫溫的。」等語
      （原審卷第十九頁），按證人陳宏銘身為警務人員，且與抗告人甲○○並無夙
      怨，自無必要虛構上情誣陷抗告人，而自陷偽證及公務員登載不實公文書之罪
      責，故其證詞應認與事實相符，而堪採信。足見抗告人當時確有使用測速感應
      器之事實，亦可認定。又抗告人雖於其抗告狀表明「測速器係向朋友借，沒有
      電線，故無法使用」，有該抗告狀可稽；惟其於原審聲明異議狀則未為此表示
      ，只稱：「至於測速器問題警車攔下本人的車時並未裝上測速器，但不表示沒
      裝過」等語，是其前後就該測速器使用過、朋友有無交付電線等情，即有不合
      。此外，復有舉發違反道路交通管理事件通知單、本案違反交通管理事件裁決
      書及內政部警政署國道公路警察局第三警察隊函各一紙在卷可憑。綜上所述，
      抗告人確有前揭行駛一千ＣＣ以下汽車於高速公路內側道以及裝用測速感應器
      事實，應可認定。原裁定因此認定抗告人聲明異議，為無理由，而駁回其異議
      ，核無不合。抗告人仍執陳詞，提起抗告，為無理由，應予駁回。
據上論結，應依道路交通案件處理辦法第二十六條，刑事訴訟法第四百十二條，裁定
如主文。
中  華  民  國      九十二      年      十          月      二十二      日
                              臺灣高等法院高雄分院刑事第二庭
                                  審判長法官  林正雄
                                        法官  黃壽燕
                                        法官  黃蕙芳
右正本證明與原本無異。
不得再抗告。
      法院書記官  郭蘭蕙
中    華    民    國      九十二      年      十      月     二十二     日


司法院資訊處製作；財團法人民間司法改革基金會備份。
